【裁判字號】    94,訴,3383
【裁判日期】    950124
【裁判案由】    毒品危害防制條例
【裁判全文】
臺灣高雄地方法院刑事判決              94年度訴字第3383號
公  訴  人  臺灣高雄地方法院檢察署檢察官
被      告  甲○○
上列被告因違反毒品危害防制條例案件，經檢察官提起公訴（94
年度毒偵字第6751號）及移送併辦（94年度毒偵字第8671號、90
18號），並經本院合議庭裁定由受命法官獨任進行簡式審判程序
，本院判決如下：
    主  文
甲○○連續施用第一級毒品，處有期徒刑捌月，扣案之第一級毒
品海洛因包（驗後淨重分別為零點零柒公克、零點零玖公克、
零點零壹公克；包裝重分別為零點貳零公克、零點貳伍公克、零
點壹捌公克）均沒收銷燬之；又連續施用第二級毒品，處有期徒
刑伍月。應執行有期徒刑壹年，扣案之第一級毒品海洛因包（
驗後淨重分別為零點零柒公克、零點零玖公克、零點零壹公克；
包裝重分別為零點貳零公克、零點貳伍公克、零點壹捌公克）均
沒收銷燬之。
    事  實
一、甲○○前因施用毒品案件，經本院以92年度毒聲字第2110號
    裁定令入戒治處所施以強制戒治，嗣因無繼續戒治之必要，
    於民國94年2 月5 日釋放，並由臺灣高雄地方法院檢察署檢
    察官於同年2 月15日以94年度戒毒偵字第68號為不起訴處分
    確定。詎甲○○仍未戒除毒癮，於前開強制戒治執行完畢釋
    放後5 年內，復基於施用第一級毒品海洛因之概括犯意，自
    94年7 月21日上午8 時許起至同年10月31日晚上某時止，在
    高雄市鎮196 號黎一大旅社210 號房間廁所及高
    雄市○○區○○路不詳友人之住處等地點，以少許海洛因摻
    入香菸吸食或摻水後注射之方式，施用第一級毒品海洛因多
    次，並另基於施用第二級毒品甲基安非他命之概括犯意，自
    94年7 月21日下午某時起至同年11月1 日某時止，在其位於
    高雄市○鎮區鎮○街42之2 號1 樓之居處及高雄市小港區桂
    林汽車旅館內，以燒烤之方式，連續施用第二級毒品甲基安
    非他命，嗣為警於下列時、地分別查獲：(一)、於94年7 月22
    日凌晨1 時30分許，在高雄市鎮196 號2 樓黎一
    大旅社210 號房內查獲，並扣得第一級毒品海洛因1 包（驗
    後淨重0.07公克，空包裝重0.20公克）；(二)、於94年10月14
    日下午5 時許，在高雄縣鳳山市○○○路與福祥街口附近查
    獲，並扣得第一級毒品海洛因1 包（驗後淨重0.09公克，包
    裝重0.25公克）；(三)、於94年11月2 日下午1 時30分許，在
    高雄縣鳳山市○○○路與五福二路口查獲，並扣得第一級毒
    品海洛因1包（驗後淨重0.01公克，空包裝重0.18公克）。
二、案經高雄市政府警察局前鎮分局及高雄縣政府警察局鳳山分
    局報告臺灣高雄地方法院檢察署檢察官偵查起訴及移送併辦
    。
    理  由
一、本件被告甲○○所犯係死刑、無期徒刑、最輕本刑為3 年以
    上有期徒刑以外之罪，其於準備程序中就被訴事實為有罪之
    陳述，經法官告知簡式審判程序之旨，並聽取公訴人、被告
    之意見後，認為適宜由受命法官獨任進行簡式審判程序，依
    刑事訴訟法第273 條之1 第1 項規定，裁定由受命法官獨任
    進行審判程序，合先敘明。
二、訊據被告甲○○對其於上揭時、地分別施用第一級毒品海洛
    因及第二級毒品甲基安非他命之事實均坦承不諱，而扣案之
    白色粉末3 包，經送法務部調查局鑑定結果，確為第一級毒
    品海洛因（驗後淨重分別為0.07公克、0.09公克、0.01公克
    ，包裝重分別為0.20公克、0.25公克、0.18公克）無誤，此
    有法務部調查局調科壹字第220021052 號、000000000 號、
    000000000 號鑑定通知書各1 紙在卷可憑，另被告3 次為警
    查獲時所採尿液經送驗結果，分別係呈嗎啡及甲基安非他命
    陽性反應、嗎啡陽性反應、甲基安非他命陽性反應，此有高
    雄市立凱旋醫院94年8 月1 日00000000號濫用藥物尿液檢驗
    報告、臺灣檢驗科技股份有限公司94年11月1 日KH2005A000
    0000號、94年12月3 日KH2005A006001 號濫用藥物尿液檢驗
    報告各1 紙附卷可證，足見被告所稱其於前揭時、地施用海
    洛因、甲基安非他命之自白，應與事實相符而堪採信。另查
    ，被告前因施用毒品案件，經本院以92年度毒聲字第2110號
    裁定令入戒治處所施以強制戒治，嗣因無繼續戒治之必要，
    於94年2 月5 日釋放，並由臺灣高雄地方法院檢察署檢察官
    於同年2 月15日以94年度戒毒偵字第68號為不起訴處分確定
    ，有該不起訴處分書、臺灣高等法院被告前案紀錄表及臺灣
    高雄地方法院檢察署刑案資料查註紀錄表各1 份在卷足參，
    是被告於強制戒治執行完畢釋放後，5 年內再為施用毒品犯
    行，堪以認定，應予依法論科。
三、核被告甲○○所為，係犯毒品危害防制條例第10條第1 項之
    施用第一級毒品罪及同條第2 項之施用第二級毒品罪。其持
    有第一級毒品海洛因及第二級毒品甲基安非他命之低度行為
    ，已為其施用之高度行為所吸收，均不另論罪。被告先後多
    次施用第一級毒品海洛因、第二級毒品甲基安非他命之行為
    ，均時間緊接，手法相同，觸犯構成要件同一之罪名，應分
    別依連續犯之規定論以一罪，並均加重其刑。檢察官移送併
    辦部分（即94年度毒偵字第8671號、9018號）雖未經起訴，
    惟與前揭論罪科刑部分有裁判上一罪之關係，本院自應併予
    審理，附此敘明。被告所犯上開二罪，犯意各別，行為互異
    ，應分論併罰之。爰審酌被告前經強制戒治及不起訴處分，
    竟仍再為本件犯行，顯見尚乏戒絕毒品之決心，非再次入監
    服刑不足以矯正其惡習，惟念其施用毒品僅戕害己身，未危
    及他人，且於本院審理時坦承犯行，態度良好等一切情狀，
    分別酌情量處如主文所示之刑，並定其應執行之刑。扣案之
    第一級毒品海洛因3 包（驗後淨重分別為0.07公克、0.09公
    克、0.01公克；包裝重分別為0.20公克、0.25公克、0.18公
    克），係查獲之毒品，不問屬於何人所有，均應依毒品危害
    防制條例第18條第1 項前段沒收銷燬之。又上開海洛因之包
    裝袋因包覆海洛因粉末，客觀上顯留有毒品之殘渣且難與之
    析離，亦應整體視為毒品之一部而併為沒收銷燬之宣告，併
    此敘明。
據上論斷，應依刑事訴訟法第273 條之1 、第284 條之1 、第29
9 條第1 項前段，毒品危害防制條例第10條第1 項、第2 項、第
18條第1 項前段，刑法第11條、第56條、第51條第5 款，判決如
主文。
中    華    民    國    95    年     1    月    24    日
                  刑事第十四庭 法  官  謝  雨  真
以上正本證明與原本無異。
如不服本判決，應於判決送達後10日內，向本院提出上訴狀。
中    華    民    國    94    年     1    月    24    日
                               書記官  許  麗  珠
附錄本案論罪科刑法條：
毒品危害防制條例第10條
施用第一級毒品者，處 6 月以上 5 年以下有期徒刑。
施用第二級毒品者，處 3 年以下有期徒刑。


司法院資訊處製作；財團法人民間司法改革基金會備份。
